【裁判字號】    98,消債清,11
【裁判日期】    980626
【裁判案由】    清算
【裁判全文】
臺灣桃園地方法院民事裁定            98年度消債清字第11號
聲  請  人
即  債務人  甲○○
上列當事人因消費者債務清理事件聲請清算，本院裁定如下：
    主  文
債務人甲○○自中華民國九十八年六月三十日下午五時起開始清
算程序。
命司法事務官進行本件清算程序。
    理  由
一、按「法院開始清算程序之裁定，應載明其年、月、日、時，
    並即時發生效力」，又「法院裁定開始清算或清算程序後，
    得命司法事務官進行清算或清算程序；必要時，得選任律師
    、會計師或其他適當之自然人或法人一人為監督人或管理人
    」，消費者債務清理條例第83條第1 項、第16條第1 項分別
    定有明文。
二、本件聲請人即債務人主張：伊有現金新台幣（下同）100,00
    0 元之資產，別無其他財產，積欠銀行無擔保債務達2,002,
    253 元，於民國95、96年間年收入總額僅為199,985 元、90
    ,000 元 ，又於97年間即失業而無收入，現平日生活所需均
    靠親友接濟，聲請人之夫年屆82歲，已退休，每月僅約14,0
    00元之退休俸，且身體欠佳，罹患有慢性病需定期就醫，無
    法幫忙聲請人清償債務，是聲請人已不能清償債務，復未經
    法院裁定開始清算程序或宣告破產，於本條例施行後，曾以
    書面向最大債權金融機構台新國際商業銀行請求共同協商債
    務清償方案而不成立，爰依法向本院聲請清算等語。
三、經查：聲請人所主張之上開事實，業據其提出財產及收入狀
    況說明書、債權人清冊、前置協商不成立通知書、戶口名簿
    、財團法人金融聯合徵信中心債權人清冊、聲請人及聲請人
    之夫全國財產稅總歸戶財產查詢清單、聲請人及聲請人之夫
    之財政部台灣省北區國稅局95年度、96年度綜合所得稅各類
    所得資料清單各1 份、聲請人之夫之郵局存摺明細及慢性病
    醫師處方箋、聲請人健保投保資料及繳費證明為證，堪信為
    真。又依據聲請人提出財團法人金融聯合徵信中心債權人清
    冊所示，聲請人之無擔保債務合計為1,957,589 元；而聲請
    人年屆46歲（52年3 月2 日出生），現無工作，雖仍有謀生
    能力，而距勞工強制退休年齡（65歲）尚有19年左右，惟若
    以現行政院勞工委員會公布之最低基本工資17,280元計算，
    扣除行政院主計處公告之97年度台灣省平均每人每月生活之
    最低生活費9,829 元作為認定聲請人每月必要生活費用支出
    之標準，每月剩餘金額為7,451 元（計算式：17,280-9,829
    ＝7, 451），則以每月清償7,451 元、清償19年計算，總計
    得清償金額為1,698,828 元，加計上開10萬元現金，亦無法
    清償全部債務，堪認本件債務人確有不能清償債務之情事。
    此外，本件又查無債務人有消費者債務清理條例第6 條第3
    項、第8 條或第82條第2 項所定駁回清算聲請之事由存在，
    則債務人聲請清算，即屬有據，應予准許，並依首揭規定命
    司法事務官進行本件清算程序。爰裁定如主文。
中    華    民    國    98    年    6     月    26    日
                  民事第一庭     法  官  陳雪玉
本裁定不得抗告。
以上正本與原本無異。
中    華    民    國    98    年    6     月    29    日
                                 書記官  吳瓊英


司法院資訊處製作；財團法人民間司法改革基金會備份。
